【裁判字號】    98,上訴,2895
【裁判日期】    981117
【裁判案由】    毒品危害防制條例
【裁判全文】
臺灣高等法院刑事判決
                                    98年度上訴字第2895號
上  訴  人  臺灣桃園地方法院檢察署檢察官
上  訴  人
即  被  告  丙○○
                    （現於臺灣桃園監獄執行中）
指定辯護人  本院公設辯護人周君穎
被      告  乙○○
                    （現於臺灣桃園監獄執行中）
選任辯護人  李基益 律師
上列上訴人因被告違反毒品危害防制條例案件，不服臺灣桃園地
方法院，97年度訴字第1015號，中華民國98年6 月2 日第一審判
決（起訴案號：臺灣桃園地方法院檢察署96年度偵字第26596 號
），提起上訴，本院判決如下：
    主  文
原判決關於丙○○部分撤銷。
丙○○販賣第一級毒品，累犯，處有期徒刑拾柒年。扣案如附表
一所示之物均沒收銷燬之，扣案如附表二所示之物均沒收；未扣
案如附表三所示之財物沒收，如全部或一部不能沒收時，以其財
產抵償之。
其他上訴駁回。
    事  實
一、丙○○前因違反肅清煙毒條例案件，經臺灣桃園地方法院85
    年度訴字第1365號判決有期徒刑3 年6 月確定；又因違反麻
    醉藥品管理條例案件，經同院86年易字第345號判決有期徒
    刑7月確定，上開二罪經裁定應執行有期徒刑3年11月確定，
    於民國（下同）87年8月13日入監執行至89年1月12日假釋出
    監；復於89年間因侵占案件，經同院判決罰金500元確定，
    90年間再因轉讓第一級毒品案件，經同院90年訴字第15 78
    號判決有期徒刑1年2月確定，上開假釋亦經撤銷，應執行殘
    刑2年2月28日，並與上述二罪接續執行，至94年5月17日縮
    刑期滿執行完畢，於翌日（18日）出監。
二、詎丙○○猶不知悛悔，明知海洛因係毒品危害防制條例規定
    之第一級毒品，不得持有、販賣，而甲○○先於96年10月16
    日上午7 時32分及同日上午7 時36分以其持用門號00000000
    00號行動電話，發送簡訊至丙○○持用之門號0000000000號
    行動電話，詢問有無海洛因販賣，丙○○竟意圖營利基於販
    賣第一級毒品海洛因之犯意，於96年10月17日凌晨0 時許，
    持價值新臺幣（下同）1 千元（數量不詳，惟並無證據證明
    已達淨重5 公克以上）之海洛因1 包，前往約定之桃園市○○○路的某天橋底下交易，由丙○○將1 包海洛因交付予甲○○，甲○○當場並給付1 千元予丙○○收受。嗣於96年10
    月25日下午5 時50分，丙○○、乙○○為警於桃園縣桃園市
    ○○○路33巷14號2 樓丙○○住處樓下門前查獲，當場於丙○○身上扣得其所有如附表一所示第一級毒品海洛因1 小包
    （毛重0. 35 公克）及現金600 元。警方另於乙○○身上扣
    得行動電話1 支、現金11,300元。警員經丙○○同意搜索，
    在丙○○上開二樓住處丙○○房間內，扣得其所有如附表一
    所示海洛因1 小包（毛重0.32公克）、如附表二所示供其販
    賣海洛因聯絡用之門號0000000000行動電話1 具，及供其預
    備販賣海洛因所用之分裝袋143 個、分裝管146 支、藥鏟13
    支、電子磅秤1 臺，及與本案無關之附表四行動電話3 具、
    注射針筒3 支、安非他命吸食器3 組、海洛因殘渣袋17個、
    記事本1 本、安非他命1 包等物。
三、案經桃園縣政府警察局桃園分局移送臺灣桃園地方法院檢察
    署檢察官偵查起訴。
    理  由
壹、被告丙○○部份：
一、證據能力方面：
(一)、按被告以外之人於偵查中向檢察官所為陳述，除顯有不可信
    之情況者外，得為證據，同法第159 條之1 第2 項定有明文
    。偵查中對被告以外之人（包括證人、鑑定人、告訴人、被
    害人及共同被告等）所為之偵查筆錄，或被告以外之人向檢
    察官所提之書面陳述，性質上均屬傳聞證據。惟現階段刑事
    訴訟法規定檢察官代表國家偵查犯罪、實施公訴，依法其有
    訊問被告、證人及鑑定人之權，證人、鑑定人且須具結，而
    實務運作時，檢察官偵查中向被告以外之人所取得之陳述，
    原則上均能遵守法律規定，不致違法取供，其可信度極高，
    職是，被告以外之人前於偵查中已具結而為證述，除反對該
    項供述得具有證據能力之一方，已釋明「顯有不可信之情況
    」之理由外，不宜以該證人未能於審判中接受他造之反對詰
    問為由，即遽指該證人於偵查中之陳述不具證據能力。經查
    原審及本院均曾傳拘證人甲○○，但甲○○未到庭，亦未被
    拘獲。而證人甲○○、謝昌融、共同被告乙○○於偵查中以
    證人身分所為之陳述，經檢察官告以具結義務及偽證處罰後
    命朗讀結文具結，有各該偵訊筆錄及結文可稽，則證人甲○○、謝昌融、乙○○既係於負擔偽證罪處罰之心理下證述，
    並以具結擔保其證述之真實性，復查無受其他不當外力干擾
    情形，可信性極高，被告及其辯護人於審理中復未提出上開
    供述有何顯不可信之情況，依據上開說明，其等於偵查中之
    證言自具有證據能力。
(二)、至本件認定事實所引用之卷內其餘卷證資料（包括文書證據
    及物證），並無證據證明係公務員違背法定程式所取得，檢
    察官、被告及辯護人於審判程式中復均未於言詞辯論終結前
    表示異議，且卷內之文書證據及物證，亦無刑事訴訟法第15
    9 條之4 之顯有不可信之情況與不得作為證據之情形，則依
    刑事訴訟法第159 條之5 之規定，本件認定事實所引用之所
    有文書證據及物證，均有證據能力，合先敘明。
二、實體方面：
(一)、上訴人即被告丙○○固不否認於查獲前一個禮拜，在桃園市
    ○○路廣明陸橋下，無償提供海洛因1 包予綽號阿忠之人一
    次，惟矢口否認有何販賣海洛因之犯行，辯稱：有拿海洛因
    請人家吃，但沒有收錢，綽號阿忠的人是不是甲○○，伊不
    確定云云。惟經查：
(二)、本件檢察官係依據在被告丙○○查住處扣得之四支手機，其
    上有購買毒品者所傳疑似購買毒品之簡訊（見偵查卷第54頁
    至58頁），就其中發簡訊之0000000000號手機，查得該手機
    使用人係甲○○（見偵查卷第108 頁、117 頁），因甲○○
    當時另案在押，乃提訊甲○○（見偵查卷第151 頁），甲○○於檢察官訊問時具結證稱：「門號0000000000號之行動電
    話是我在使用，我認識丙○○，綽號叫『大頭』，丙○○是
    使用門號0000000000行動電話，（提示門號0000000000 傳
    送簡訊給0000000000之簡訊翻拍照片，發送時間為96年10月
    16日上午7 時36分『鴨頭要的』的這封簡訊，是不是要拿毒
    品？）是，我要跟『大頭』丙○○買海洛因，我都打電話跟
    他買。我都用0000000000的電話打給丙○○0000000000的電
    話，丙○○有很多電話，我只記得這一支。用1000元買1 小
    包，重量沒有秤，不知道多重，我跟丙○○買過很多次（按
    本院認定僅有一次，詳如後述），發上開簡訊的96年10月16
    日交保出去的那一天也有買，約翌日凌晨12時許跟丙○○買
    的，在桃園市○○○路的某天橋底下，跟丙○○買了1000元
    1 包的海洛因」等語綦詳（見偵查卷第152 頁至154 頁）。
    稽之卷內丙○○使用之0000000000行動電話所收受簡訊翻拍
    照片，內容為：「2007/10/1607 :32我現在這邊我家人在旁
    邊，我不方便說話，可是我下線要兩個我要問你他們要出嗎
    ？要出我才過去拿，快給我答覆」、「2007/10/16 07:36鴨
    頭要的，他說阿明還在睡覺，他們有要出我就先接下來，不
    然我就在叫我的線去找阿明，我們常常在缺東西我很難做」
    （見偵查卷第56頁）。細譯其內容與證人甲○○上開證述內
    容相合。而被告丙○○於原審以證人身分對其詰問時，被告
    丙○○亦自承阿忠是朋友介紹的朋友（見原審卷第63頁）。
    且被告丙○○亦供稱，其綽號為「大頭」（見原審卷第62頁
    、63頁）。查被告丙○○與甲○○彼此間並無仇恨怨隙，衡
    情證人甲○○應無甘冒偽證或誣告罪責而誣陷被告丙○○之
    理。被告丙○○復自承96年12月25日查獲前一個禮拜，確有
    在桃園市○○路廣明陸橋下提供海洛因1 包予綽號阿忠之人
    等情不諱，被告丙○○所指「桃園市○○路廣明陸橋下」，
    經查核地圖，所指廣明陸橋與被告丙○○桃園縣桃園市（原
    審誤載為龜山鄉○○○○路33巷14號住處相距不遠，足見被
    告丙○○所指「桃園大同西路某天橋底下」，即為其所供承
    「桃園市○○路廣明陸橋下」，且被告丙○○於原審審理中
    陳稱：「（請人家吃海洛因的時間、地點？）約查獲前一個
    禮拜，在桃園市○○路廣明陸橋下請人家吃1 次，量約可分
    3 次注射針筒施用，對方是綽號阿忠的人，是不是甲○○我
    不確定。（用3 次的海洛因應該不便宜？）不會，3 次的量
    合計約1000元」等語（見原審卷第63頁）。亦核與證人甲○○上開證述購買海洛因之時間、地點、價格均相同，益徵證
    人甲○○所證上情非虛。
(三)、復參以證人即查獲本案之警員游萬鎮於原審具結證稱：「當
    初我在96年9 月份左右接獲線報，檢舉人檢舉桃園市○○○
    路33巷14號2 樓，有一名綽號大頭的男子在販賣海洛因，大
    約9 月中檢舉人帶我及另一名同事到上開現場勘查，那天就
    有看到甲○○從丙○○的住處下來，跟不詳人士接洽，講什
    麼不清楚，後來又回到丙○○的住處，一整天埋伏下來有看
    到甲○○出出入入好幾次，當天的下午4 、5 點的時候，我
    也有看到丙○○從他上開住處走出來走到巷口，也是跟不詳
    人士接洽，有看到從口袋拿出東西交給對方，對方也有拿錢
    交給丙○○，但是我們那天沒有上前盤查，那個時候檢舉人
    才跟我確認檢舉對象就是綽號大頭的丙○○，過了幾天的10
    月間第2 次我們又去丙○○他家埋伏，有看到甲○○從丙○○的住處下來，我們上前去盤查，在他的車上查獲甲○○的
    海洛因注射針筒，但是並沒有查獲毒品，後來以施用毒品移
    送甲○○，查獲甲○○的時候他有據實以告，他是從丙○○
    住處二樓下來。之後10月25日第3 次去丙○○上開住處巷口
    埋伏，看見乙○○走前面，先開一樓的鐵門，丙○○隨後下
    樓，我們就開車上前檔住被告二人，盤查身分的時候，我們
    問他身上有無違禁物，綽號大頭丙○○告訴我們警方，他說
    他身上有毒品，我們沒有向他執行搜索，我們問他是否住在
    該處，問他是否同意到他住處搜索，他有同意，我們就上去
    搜索他的住處，就有搜到毒品、磅秤等物。（檢舉的線報有
    指名上開住處是由何人販賣毒品海洛因？）綽號大頭的丙○○，沒有說到乙○○。（方才所述甲○○與不詳人士接洽，
    是接洽何事？）距離的關係我沒有辦法聽到他們的對談，他
    的動作例如：到了現場就他們東張西望，或是用電話催上面
    的人趕快下來，然後見面以後甲○○就會從上衣或褲子的口
    袋拿出東西交給對方，對方收了東西也會從口袋內拿出東西
    ，或手上早就已經握了壹仟元交給甲○○，之後快速離開，
    接洽的時間都不到30秒，以我們的經驗判斷他們就是在交易
    買賣毒品」等語綦詳（見原審卷第86-90 頁）。益見證人甲○○指述實在而可信。又扣案白色粉末2 小包，經送臺灣檢
    驗科技股份有限公司鑑定結果，確含第一級毒品海洛因成分
    （共毛重0.67公克，因鑑驗使用0.02公克，合計驗餘毛重0.
    65公克），此有該公司96年11月13日濫用藥物檢驗報告1 份
    在卷足佐（見偵查卷第79頁）。此外，復有自願受搜索同意
    書、搜索筆錄、扣押筆錄、扣押物品目錄表、查獲現場照片
    10張附卷可稽（見偵查卷第26頁至43頁），及附表一所示扣
    案第一級毒品海洛因2 小包（含外包裝袋2 個，共計驗餘毛
    重0.65公克）、附表二所示門號0000000000行動電話1 具、
    分裝袋143 個、分裝管146 支、藥鏟13支、電子磅秤1 臺等
    物可資佐證。而依本院辦理販賣毒品之經驗，以被告丙○○
    持有磅秤1 臺及為數甚多之分裝袋與分裝管，應可認定被告
    丙○○係使用該等之物販賣毒品，被告丙○○否認販賣毒品
    ，辯稱是無償轉讓毒品，應為避就之詞，不足採信。至於證
    人甲○○雖於偵訊時證稱，有向丙○○購買多次毒品。惟除
    本院認定之此次犯行外，並無其他事證足以認定被告丙○○
    另有販賣第一級毒品予甲○○之行為，依罪疑惟輕原則，本
    院認定被告丙○○僅有販賣一次海洛因予甲○○。
(四)、本件雖無積極證據可資證明被告丙○○販入毒品之價格，且
    因被告丙○○否認有販賣毒品之犯行，致無從詳細查悉其販
    賣毒品之實際利得與價差，惟販賣毒品係違法行為，非可公
    然為之，亦無公定之價格，且不論任何包裝，均可任意分裝
    增減分量，而每次購買之價量，亦可能因雙方間之關係深淺
    、資力、需求量及對行情之認知、來源是否充裕？查緝是否
    嚴緊？購買者被查獲時有無可能供出購買對象之可能性風險
    評估等，因而異其標準，則販賣價格自可能機動調整，非可
    一概而論，販賣之利得除經坦承犯行或價量俱臻明確外，委
    難察得實情。又販毒之人從價差或量差中牟利方式雖異，其
    意圖營利之非法販賣行為則一，是除非別有事證，足認係按
    同一價量委買、轉售或無償贈與，確未牟利外，尚難因此遽
    認非法販賣之證據有所未足，致使知過坦承者難辭重典，飾
    辭否認者反得僥倖，而失情理之平。再參酌毒品物稀價昂，
    取得不易，且毒品交易為政府規定為嚴予取締之犯罪，苟無
    有利可圖，應無甘冒被查緝法辦重刑之危險，平白無端且無
    償為該買賣之行為，被告丙○○販賣毒品，必有差價利益，
    而有從中牟利之營利意圖。
(五)、被告丙○○雖請求再傳訊甲○○，惟經本院傳拘甲○○無著
    （見本院審判筆錄後所附桃園縣警察局八德分局覆函），且
    甲○○於檢察官偵訊時就其向丙○○購買海洛因，已陳述詳
    明，本院認無再傳訊甲○○之必要，併此敘明。
(六)、被告丙○○行為後，毒品危害防制條例第4 條業於98年5 月
    20日修正公布施行。其第1 項原規定之罰金刑，由原定之「
    得併科新臺幣一千萬元以下罰金」，修正為「得併科新臺幣
    二千萬元以下罰金」，經比較新舊法適用結果，新法並非有
    利於被告，應適用行為時法處斷。核被告丙○○所為，係犯
    98年5 月20日修正公布之毒品危害防制條例第4 條第1 項之
    販賣第一級毒品罪。被告丙○○販賣前後持有第一級毒品海
    洛因之低度行為，為販賣第一級毒品海洛因之高度行為所吸
    收，不另論罪。被告丙○○前有如事實欄一所示之科刑紀錄
    及執行情形，此有本院被告前案紀錄表在卷可稽，其受有期
    徒刑執行完畢後，5 年內故意再犯本件有期徒刑以上之罪，
    為累犯，因死刑、無期徒刑依法不得加重，僅就法定罰金刑
    部份依刑法第47條第1 項規定，加重其刑。
(七)、末按同為販賣第一級毒品之人，其原因動機不一，犯罪情節
    未必盡同，或有大盤毒梟者，亦有中、小盤之分，甚或僅止
    於吸毒者友儕間為求互通有無之有償轉讓者亦有之，其販賣
    行為所造成危害社會之程度自屬有異，法律科處此類犯罪，
    所設之法定最低本刑卻同為「死刑或無期徒刑」，不可謂不
    重。於此情形，倘依其情狀處以有期徒刑，即足以懲儆，並
    可達防衛社會之目的者，自非不可依客觀之犯行與主觀之惡
    性二者加以考量其情狀，是否有可憫恕之處，適用刑法第59
    條之規定酌量減輕其刑，期使個案裁判之量刑，能斟酌至當
    ，符合比例原則。查本件被告丙○○販賣第一級毒品海洛因
    之對象僅甲○○1 人且次數為1 次，販賣海洛因之數量與價
    格尚微，所圖得之利益非鉅，惡性尚與大量販賣毒品之大毒
    梟之危害社會治安及國民健康情形不同，倘一律論處本罪之
    法定本刑死刑或無期徒刑，不免過苛，認其犯罪情狀在客觀
    上足以引起一般人之同情，情節尚堪憫恕，爰依刑法第59條
    規定減輕其刑，並依法就罰金刑部份先加重後減輕之。
(八)、原審對被告丙○○論罪科刑，固非無見，惟原審判決被告
    有期徒刑十七年，但理由欄內就如何審酌及判決多少刑期，
    均未敘明；本件警方移送時，因斯時未查獲何人向丙○○
    購買毒品，故僅認定被告丙○○係意圖販賣而持有毒品，本
    件係檢察官根據扣案之手機，查獲使用人為甲○○，提訊甲○○查明被告丙○○前述犯行，原審就此未說明；甲○○
    係證稱，向被告丙○○購買毒品多次，原審認定被告丙○○
    僅有販賣一次毒品予甲○○，但就如何認定僅有一次，亦未
    說明；被告販賣海洛因予甲○○之地點是在桃園市○○○
    路的某天橋下，原審認定為在龜山鄉；被告應依98年5 月
    20 日 修正公布前之毒品危害防制條例第4 條第1 項處斷，
    原審雖於理由欄敘明，但論結欄未載明係98年5 月20日修正
    公布前之毒品危害防制條例，均有未洽。
(九)、被告丙○○提起上訴，仍執陳詞，否認犯罪，固無可採，惟
    原判決關於被告丙○○部分既有可議，應予撤銷改判，審酌
    被告丙○○之素行、犯罪之動機、手段、所生危害及其犯後
    態度等一切情狀，判處如主文所示之刑。
(十)、沒收部分：
  扣案如附表一所示第一級毒品海洛因（含包裝袋重共毛重0.
    67公克，因鑑驗使用0.02公克，共計驗餘毛重0.65公克），
    應依毒品危害防制條例第18條第1 項前段規定諭知沒收銷燬
    。至上述因鑑驗所耗損之毒品，業已滅失，不另予宣告沒收
    。另用以包裹前述附表一海洛因之外包裝袋2 個，因臺灣檢
    驗科技股份有限公司於鑑定時並未將包裝袋與各該粉末分離
    秤重，有該鑑定書在卷可查，足認其與扣案如附表一所示之
    毒品海洛因有不可析離之關係，亦應依毒品危害防制條例第
    18條第1 項前段規定併予宣告沒收銷燬。
  扣案如附表二編號所示之物，被告丙○○均自承為其所有（
    見原審卷第30頁），且係供被告丙○○販賣毒品所用之物，
    均應依毒品危害防制條例第19條第1 項前段規定宣告沒收。
  未扣案如附表三所示被告販賣海洛因予甲○○所得之價金
    1,000 元，係被告丙○○販賣海洛因予甲○○所得之財物，
    應依毒品危害防制條例第19條第1 項後段規定宣告沒收，如
    全部或一部不能沒收時，以其財產抵償之。
  至附表四所示之物，並無證據足認係供被告丙○○前揭販賣
    第一級毒品所用之物，而毒品安非他命1 包，亦與本案無涉
    ，應由檢察官另行依法處理，上開物品均不予宣告沒收。又
    附表四編號6 之記事本，雖桃園縣政府警察局扣案物品目錄
    表載為帳冊，惟經勘驗結果，乃被告書寫類似日記之記載，
    另有數頁為簽賭紀錄，僅1 頁類似記帳紀錄，然所載內容均
    與被告丙○○前揭販賣第一級毒品之犯行並無關連，有原審
    98年2 月24日勘驗筆錄可稽（見原審卷第64頁），是認與本
    案無關，附此敘明。
貳、乙○○部分：
一、公訴意旨另以：乙○○知悉海洛因係屬毒品危害防制條例所
    規定之毒品，不得販賣或持有，竟與丙○○基於共同販賣第
    一級毒品海洛因之犯意聯絡，由乙○○以不詳代價購入海洛
    因後，丙○○則使用0000000000號行動電話負責對外聯繫出
    售第一級毒品海洛因事宜，乙○○與丙○○共同於96年10月
    17日凌晨0時許，在桃園縣龜山鄉（按應係桃園市○○○○
    路某陸橋下，以新台幣1,000元之售價販賣第一級毒品海洛
    因1小包予甲○○，因認乙○○亦涉犯毒品危害防制條例第4
    條第1項之販賣第一級毒品罪嫌云云。
二、按犯罪事實應依證據認定之，無證據不得認定犯罪事實；又
    不能證明被告犯罪者，應諭知無罪之判決，刑事訴訟法第15
    4 條第2 項、第301 條第1 項分別定有明文。又認定不利於
    被告之事實，須依積極證據，苟積極證據不足為不利於被告
    事實之認定時，即應為有利於被告之認定，更不必有何有利
    之證據；且刑事訴訟法上所謂認定犯罪事實之積極證據，係
    指適合於被告犯罪事實認定之積極證據而言，雖不以直接證
    據為限，間接證據亦包括在內，然而無論直接或間接證據，
    其為訴訟上之證明，須於通常一般之人均不致有所懷疑，而
    得確信其為真實之程度者，始得據為有罪之認定，倘其證明
    尚未達到此一程度，而有合理之懷疑存在時，自不能以推測
    或擬制之方法，以為有罪裁判之基礎（參看最高法院30年度
    上字第816 號、29年度上字第3105號、40年度台上字第86號
    、76年度台上字第4986號判例）。
三、檢察官認被告乙○○涉有販賣第一級毒品罪嫌，無非以證人
    甲○○於偵查中之證述、在丙○○身上扣得海洛因1包，在
    丙○○上開住處內，另外扣得海洛因1小包、安非他命1包、
    行動電話4支、分裝袋143個、分裝管146支、藥鏟13支、電
    子磅秤1臺、海洛因殘渣袋17個、注射針筒3支、安非他命吸
    食器3組及記事本為其主要論罪依據。訊據被告乙○○堅詞
    否認有何販賣第一級毒品海洛因之犯行，辯稱：查獲當日伊
    去丙○○家，是為了講工作事情，伊很少去丙○○家，也沒
    有聽過甲○○名字，查獲當天扣得之10,000元是伊的薪資各
    等語。
四、經查：
(一)、查證人甲○○雖於偵查中證稱：「認識乙○○，綽號「阿仁
    」，他和丙○○都住在一起，（你是否也有向乙○○買海洛
    因？）東西應該是乙○○的，是乙○○交給「大頭」丙○○
    來賣。（你怎麼知道東西應該是乙○○的？）因為大頭丙○○跟我說他都是幫乙○○出貨的，我本來不認識乙○○，只
    認識丙○○，所以都只跟丙○○買海洛因，後來我才認識乙○○。我很肯定海洛因是乙○○的，因為我有看到過丙○○
    每幫乙○○賣1,000 元1 包，都會拿回給乙○○800 元」等
    語。觀之證人甲○○上開所證，其係聽聞丙○○告知而認定
    丙○○之毒品來源係乙○○，然甲○○並未親眼目睹乙○○
    有將毒品交付丙○○或親自向乙○○接洽購買毒品海洛因。
    基此，證人甲○○此部所證，是否真實，已非無疑，且共同
    被告丙○○亦具結證稱：（你曾經跟乙○○拿過或是調過毒
    品海洛因或是安非他命？）我不是跟乙○○調，我都在舊遠
    東電動玩具店，跟一個綽號阿三的男子購買海洛因；警察查
    獲前一個多禮拜，乙○○就住那邊。」等語，復又與證人甲○○上開證述內容相佐，已難逕採為不利被告乙○○之證據
    。
(二)、參以查獲本案之員警游萬鎮於原審審理中證稱：「10月25日
    去丙○○上開住處巷口埋伏，乙○○走前面，先開1 樓的鐵
    門，丙○○隨後下樓，我們看到就開車上前檔住被告2 人，
    我們就上前盤查，盤查身分的時候，我們問他身上有無違禁
    物，綽號大頭丙○○告訴我們，他說他身上有毒品，我們沒
    有向他執行搜索，我們問他是否住在該處，問他是否同意到
    他住處搜索，他有同意，我們就上去搜索他的住處，海洛因
    0.32公克、分裝袋143 個、海洛因殘渣袋，藥鏟13個、分裝
    管146 支、磅秤1 臺，安非他命1.04公克都是在丙○○的床
    上查獲的，是丙○○說那是他的房間，另丙○○身上有搜到
    1 包海洛因0.35公克，其餘東西都是在他隔壁房間的桌上查
    獲的，那個房間看起來沒有人住，是用來晾衣服的晾衣間，
    旁邊有擺放桌子，乙○○身上只有查到手機跟現金，扣押物
    除了乙○○身上的手機及現金之外，丙○○都稱是他所有，
    上開住處是丙○○租住的，乙○○稱，他只是在那邊借住4
    、5 天而已；（檢舉的線報有指名上開住處是由何人販賣毒
    品海洛因？）綽號大頭的丙○○，沒有說到乙○○... 當天
    下午4 、5 點的時候，我也有看到丙○○從他住處出來1次
    ，也是跟不詳人士接洽，之後就回到住處，那個時候檢舉人
    才跟我確認檢舉人對象就是綽號大頭的丙○○，第2 次再去
    現場埋伏，就是查獲甲○○車上有注射針筒那1 次，再來就
    是10月25號查獲被告2 人那1 次」等語，衡諸員警查獲當時
    僅從被告丙○○身上扣得海洛因，並未在乙○○身上扣得任
    何毒品，而在丙○○上開住處扣得之海洛因1 包及如附表二
    、四、五所示之安非他命1 包、行動電話4 支、分裝袋143
    個、分裝管146 支、藥鏟13支、電子磅秤1 臺、海洛因殘渣
    袋17個、注射針筒3 支、安非他命吸食器3 組及記事本，被
    告丙○○均承認為其所有，再依證人游萬鎮埋伏多日觀察，
    均僅見甲○○在丙○○上開住處出入多次，但未見被告乙○○進出丙○○住處之情形，亦難認被告乙○○有證人甲○○
    所指將海洛因提供予丙○○販賣之情。
(三)、綜上，公訴人所舉，前述在丙○○身上查獲海洛因1 包，另
    在丙○○住處扣得之海洛因1 包、安非他命1 包、行動電話
    4 支、分裝袋143 個、分裝管146 支、藥鏟13支、電子磅秤
    1 臺、海洛因殘渣袋17個、注射針筒3 支、安非他命吸食器
    3 組及記事本等物均與被告乙○○無關，且證人甲○○之證
    述復存有前述瑕疵，本院復查無其他積極證據足以認定被告
    乙○○有公訴人所指與丙○○共同販賣第一級毒品海洛因予
    甲○○之事實，不能證明被告乙○○犯罪，揆諸前開說明，
    原審對被告乙○○為無罪之諭知，經核並無不合。
五、檢察官提起上訴略以，證人游萬鎮於審理中證述稱：於96年
    9 月中至現場勘查地形，就有看到甲○○，從丙○○住處下
    來，有跟不詳人士接洽，一整天埋伏下來有看到甲○○出出
    入入好幾次，當天下午也有看到丙○○從他住處出來一次，
    也是跟不詳人士接洽，之後就回到住處，他們的動作到了現
    場就東張西望，或是用電話催上面的人趕快下，然後見了面
    以後，甲○○就會從上衣或褲子的口袋拿出東西交對方，對
    方收了東西，也會從口袋拿出東西，或手上早已經握了1 千
    元交給甲○○，之後快速離開，接洽時間都不到30秒，以伊
    經驗判斷他們就是在交易買賣毒品等語，而從甲○○所使用
    之0000000000號門號行動電話傳給被告丙○○0000000000號
    門號行動電話簡訊內容亦可看出甲○○疑有為被告丙○○為
    媒介毒品買賣之行為，且其雙方間多有暗語使用默契、簡訊
    語氣熟稔通聯往來密切之情形，而從查獲員警到丙○○住處
    現場勘查，亦見證人甲○○頻繁出入上址，可見甲○○與丙○○關係匪淺，對於丙○○販賣毒品情形及毒品來源知之甚
    詳，而其於偵訊中供述丙○○之毒品係乙○○所交付，交給
    「大頭」丙○○來賣係以極肯定之語氣陳述，並證述有看過
    丙○○每幫乙○○賣1 千元1 包，都會拿回給乙○○800 元
    等語，從甲○○證述情節可知，被告乙○○與丙○○共同販
    賣毒品，由乙○○提供毒品給丙○○，而由被告乙○○取得
    販賣毒品所得大部分之金額，此情亦與員警查獲時，在被告
    乙○○身上扣得現金新台幣11,300元，而自丙○○身上扣得
    毒品之情形相符，顯見證人甲○○之證述信實可採。另共同
    被告丙○○自始否認販賣毒品之犯行，為掩飾自己與被告乙○○共同販賣毒品之犯行，自亦不會為對共犯乙○○不利之
    陳述，其為毒品來源非來自被告乙○○之證述，自不能採信
    。且丙○○於警詢中稱：乙○○係因24日晚上打電動至25日
    早上故借住伊家云云。與被告乙○○於偵訊中供稱：桃園市
    ○○○路33巷14號2 樓是伊與丙○○一起住，也是伊和丙○○一起租的，大約96年8 、9 月搬進去的，大約2 個月左右
    等語顯不相符，丙○○顯有刻意迴護被告乙○○之情形可見
    一般，指摘原審諭知被告乙○○無罪，係屬不當云云。
六、惟依證人游萬鎮所證，尚無從認定被告乙○○有販賣毒品之
    情形，而甲○○所證，見到乙○○交付毒品予丙○○，亦不
    能執此認定係被告乙○○與丙○○共同販賣毒品，檢察官之
    上訴為無理由，應予駁回。
據上論斷，應依刑事訴訟法第369 條第1 項前段、第364 條、第
299 條第1 項前段、第368 條，98年5 月20日修正公布前毒品危
害防制條例第4 條第1 項、第18條第1 項前段、第19條第1 項，
刑法第2 條第1 項前段、第11條前段、第47條第1 項、第59條，
判決如主文。
本案經檢察官吳國南到庭執行職務。
中    華    民    國    98    年    11    月    17    日
                  刑事第十一庭審判長法  官  張連財
                                    法  官  吳啟民
                                    法  官  林明俊
以上正本證明與原本無異。
如不服本判決，應於收受送達後10日內向本院提出上訴書狀，其
未敘述上訴之理由者並得於提起上訴後10日內向本院補提理由書
（均須按他造當事人之人數附繕本）「切勿逕送上級法院」。
                                    書記官  蕭詩穎
中    華    民    國    98    年    11    月    20    日
附表一：
┌──────┬──────────────────┐
│  物品名稱  │               數  量               │
├──────┼──────────────────┤
│海洛因      │2 小包（含包裝袋毛重0.67公克，因鑑驗│
│            │使用0.02公克，驗餘毛重0.65公克）。  │
├──────┼──────────────────┤
│外包裝袋    │用以包裹上述海洛因之外包裝袋2 個    │
└──────┴──────────────────┘
附表二：
┌───┬─────────┬───────────┐
│ 編號 │物品名稱          │數量                  │
├───┼─────────┼───────────┤
│  1   │門號0000000000 號 │1具（含SIM卡）        │
│      │行動電話          │                      │
├───┼─────────┼───────────┤
│  2   │分裝袋            │143 個                │
├───┼─────────┼───────────┤
│  3   │分裝管            │146支                 │
├───┼─────────┼───────────┤
│  4   │藥鏟              │13支                  │
├───┼─────────┼───────────┤
│  5   │電子磅秤          │1臺                   │
└───┴─────────┴───────────┘
附表三：
┌───────┬─────────────────┐
│  物品名稱    │               數  量             │
├───────┼─────────────────┤
│販賣毒品所得  │新臺幣1,000元。                   │
└───────┴─────────────────┘
附表四：
┌───┬─────────┬───────────┐
│ 編號 │物品名稱          │數  量                │
├───┼─────────┼───────────┤
│  1   │門號0000000000、09│3具（含SIM卡）        │
│      │00000000、00000000│                      │
│      │62號行動電話      │                      │
├───┼─────────┼───────────┤
│  2   │現金              │600元                 │
├───┼─────────┼───────────┤
│  3   │海洛因注射針筒（已│3支                   │
│      │使用）            │                      │
├───┼─────────┼───────────┤
│  4   │安非他命吸食器    │3組                   │
├───┼─────────┼───────────┤
│  5   │海洛因殘渣袋      │17個                  │
├───┼─────────┼───────────┤
│  6   │記事本            │1 本（桃園縣政府警察局│
│      │                  │扣案物品目錄表載為帳冊│
│      │                  │，惟僅含1 頁記帳紀錄）│
├───┼─────────┼───────────┤
│  7   │安非他命          │1 包（含包裝袋毛重1.04│
│      │                  │公克）                │
└───┴─────────┴───────────┘
附錄本案論罪科刑法條：
98年5 月20日修正公布前毒品危害防制條例第4 條
製造、運輸、販賣第一級毒品者，處死刑或無期徒刑；處無期徒
刑者，得併科新臺幣1 千萬元以下罰金。


司法院資訊處製作；財團法人民間司法改革基金會備份。
